# HON VERA



DESARROLLADOR WEB

#### PERFIL PROFESIONAL

Desarrollador de Software (ADSI - SENA) y en formación Académica como Ingeniero de Sistemas en la Universidad de Ibagué (5.º Semestre), con más de 3 años de experiencia laboral enfocada al desarrollo Front-End para diversas empresas.

Conocimientos solidos en HTML, CSS, Boostrap, JavaScript, TypeScript, React entre otros. Además, un buen manejo en Wordpress, Woocommerce y Shopify.

# CONTACTO



Celular +57 311 8961906



Email Jhonvera.dev@gmail.com



Website www.Addevsoft.com



Git Hub www.github.com/JhonveraDev



Ubicación Ibagué, Colombia.

# **ESTUDIOS**

Año: 2020 - Presente Ingeniería de Sistemas.

Universidad de Ibagué.

Año: 2015 - 2017 Tecnólogo en Desarrollo de Software. SENA - A.D.S.I.



# **EXPERIENCIA LABORAL**

Marzo 2022 - Actualidad.

# Course Developer | TMX

Sweetrush Inc. - Estados Unidos.

- Creación y desarrollo de cursos web.
- Resolver Tickets de JIRA sobre diseño y/o lógica del curso.
- Gestión de contenidos y diseños en Figma.
- Comunicación con clientes para concretar diseños.
- Tecnologías utilizadas: HTML, SCSS, JavaScript, React, Adapt, Figma, GitLab, GitKraken, SVN y Jira.

Diciembre 2021 - Marzo 2022

#### Front-End Developer

3Generaciones - Bogotá, Colombia.

- Desarrollo de sitios web en WordPress y plantillas HTML.
- Creación de piezas gráficas para el contenido web.
- Creación y administración de pautas publicitarias.
- Asesorías a clientes para definir diseños.
- Optimización de sitios web.
- Tecnologías utilizadas: Wordpress [Elementor], Woocommerce, Shopify, HTML, CSS, JavaScript y Adobe Illustrator.

# JHON VERA

# COMPETENCIAS

- Análisis y decisión.
- Mentalidad de colaboración.
- Atención al rendimiento.
- Pasión por aprender.
- Adaptabilidad y flexibilidad.
- Trabajo en equipo.
- Paciencia y persistencia.
- Buena comunicación.

# **REFERENCIAS**

- David Vargas Software Engineer Contacto: [+57] 321 4594369
- Duván Hernández Software Engineer Contacto: [+57] 319 5769790
- Fernando Vera Software Engineer Contacto: [+57] 314 3727739
- Julián Gálvez
  Diseñador Gráfico
  Contacto: [+57] 315 6158725

# **INTERESES**





# **EXPERIENCIA LABORAL**

Marzo 2021 - Agosto 2021

### **Front-End Developer**

Baha Agency - Australia.

- Desarrollo de sitios web a la medida.
- Creación de piezas gráficas para el contenido web.
- Mantenimiento y optimización en wordpress.
- Tecnologías utilizadas: Wordpress [DIVI WPB],
  Woocommerce, Shopify, HTML, CSS, JavaScript, Ionic y
  Adobe Illustrator.

Diciembre 2018 - Febrero 2020

#### Front-End Developer

Movidagráfica - Bogotá, Colombia.

- Desarrollo de sitios web en Wordpress y plantillas.
- Creación de piezas gráficas para el contenido web.
- Mantenimiento y optimización en Woocommerce y Shopify.
- Tecnologías utilizadas: Wordpress [Elementor],
  Woocommerce, Shopify, HTML, CSS, JavaScript y Adobe Illustrator.

Octubre 2017 - Diciembre 2018

#### **Front-End Developer**

Academia de criminalística - Ibagué, Colombia.

- Creación de sistema administrativo para casos de estudio.
- Establecer un sistema de registro para nuevos estudiantes.
- Diseñar piezas gráficas para contenido web y redes sociales.
- Tecnologías utilizadas: HTML, CSS, JavaScript, MySQL, PHP y Adobe Illustrator.



#### HABILIDADES PROFESIONALES

• SKILLS

HTML - SAS	WORDPRESS
JAVASCRIPT - TYPESCRIPT	SHOPIFY
SQL SERVER	FIGMA
REACT JS	ILLUSTRATOR